臺灣臺南地方法院刑事判決　　　　　　　　　　　　　九十一年度易字第五二四號
　　公　訴　人　臺灣台南地方法院檢察署檢察官
　　被　　　告　乙○○
　　選任辯護人　黃溫信
　　　　　　　　徐美玉
　　　　　　　　黃紹文
右列被告因賭博案件，經檢察官提起公訴（九十年度偵字第一四三０八號），本院判
決如左：
    主  文
乙○○連續意圖營利，聚眾賭博，處有期徒刑拾月，併科罰金萬元，罰金如易服勞
役，以佰元折算壹日。緩刑伍年。
扣案之傳真機壹台、計算機壹台、樁腳簽注單壹卷、樁腳銀行轉帳單貳拾捌張、中國
信託商業銀行與台新國際商業銀行（戶名為乙○○）存摺共三本，均沒收。
    事  實
一、乙○○綽號「阿七仔」，自民國（下同）八十九年六月起，至九十年十月底某日
    止，基於供給賭博場所、聚眾賭博以營利之概括犯意，租用台南市○○路○段二
    八四巷五弄十二號之公眾得出入之場所，作為六合彩簽賭站，自任組頭，供樁腳
    或賭客簽賭，與之對賭多次，或連續與雲林等處之大組頭連線，擔任其等下游樁
    腳，或與之對賭。其利用（○六）0000000、0000000及0000
    000號等電話，於每星期二、四香港六合彩開獎，供不特定人撥打電話簽賭六
    合彩，分別經營二星、三星及四星三種賭法，二星每支牌收新台幣（以下同）七
    十五元，自任組頭，收受台南縣、市及高雄縣等地之樁腳賭金，賭客贏以倍數賠
    償，賭客輸則賭金歸其所有。三星每支六十七元，四星每支六十五元，三星及四
    星牌支全數轉給設於雲林縣斗六鎮之大組頭林美慧（由嘉義地檢署檢察官另案偵
    查起訴）。嗣於九十年十一月二十九日下午四時三十分，因警方追查雲林林美慧
    而循線查獲台南市○○路○段二八四巷五弄十二號之簽賭站，扣得乙○○所有供
    其經營上述六合彩賭博所用之傳真機一台、計算機一台、樁腳簽注單一卷、樁腳
    銀行轉帳單二十八張、中國信託商業銀行與台新國際商業銀行存摺共三本。
二、案經台南市警察局第五分局報請臺灣臺南地方法院檢察署檢察官偵查起訴。
    理  由
一、(一)右揭事實，業據被告乙○○於警訊及偵審中供承不諱，並據證人即台南市警察
    局第五分局偵查員甲○○到庭證述搜索情形，復有傳真機一台、計算機一台、樁
    腳簽注單一卷、樁腳銀行轉帳單二十八張、中國信託商業銀行與台新國際商業銀
    行存摺共三本扣案，暨證人甲○○提出之搜索照片十幀附卷可證，事證明確，被
    告犯行堪以認定。(二)次查扣案之樁腳簽注單，實係被告與各賭客、椿腳及上游大
    組頭間之傳真文件，其上均列載有傳真之時間，經核該等傳真文件上附註之傳真
    日期並無九十年十一月一日以後之時日。參以證人甲○○復到庭結證略稱：簽單
    是在一樓隱藏式格板內查獲，並在三樓之最後一間房間發現傳真機及部分簽單．
    ．．依據伊等之辦案經驗搜索當日並無運作六合彩簽賭事宜等語（見本院九十一
    年六月廿五日訊問筆錄），是被告供稱其於九十年十月底起即行停止經營六合彩
    賭博乙節應堪採信。(三)公訴人另認被告所經營之簽賭站每月進出之賭金高達上億
    元以上，然查上述營業金額應係司法警察依據扣案之五本存摺列載之資金往來數
    額合併計算後之總數，而本件司法警察於搜索時共搜獲存摺影本，其中三本為被
    告所有，另二本分係案外人王素麗及毛金城所有，但並無證據足資證明該二本戶
    名並非被告之存摺亦係供被告經營六合彩賭博所用之帳戶存摺，故該二本存摺上
    列載之逐月資金往來數額尚難遽認即係被告經營六合彩之進出款項，從而亦難據
    此而認定被告所營六合彩已達每月上億之規模，併予指明。
二、被告意圖營利，提供上開場所，聚眾賭博，且身兼決定勝負於偶然變數之賭客身
    分，與其他簽賭者同在公眾得出入之場所對賭，並兼有與賭客對賭之行為，核其
    所為，係犯刑法第二百六十六條第一項前段之公然賭博罪、第二百六十八條之意
    圖營利供給賭博場所罪及同條之意圖營利聚眾賭博罪。又依被告行為模式及社會
    常情而為觀察，被告主要獲取不法利益之來源為主持賭局以供給賭博場所聚眾賭
    博抽取之獲利，而非兼與賭客對賭而獲取之彩金，故公訴人認被告與賭客對賭之
    部分，係成立同法第二百六十七條之常業賭博罪，尚有未洽，起訴法條應予變更
    。被告於各該期香港政府六合彩開獎前之多次供給賭博場所，聚眾賭博，或與賭
    徒對賭，均係基於一個賭博犯意之決定，達成其同一犯罪之各個舉動，應屬法律
    概念之一接續行為。其一行為而觸犯上述三罪名，應依想像競合犯之例，從較重
    之意圖營利聚眾賭博罪處斷。被告先後經營多期，時間緊接，犯罪構成要件相同
    ，顯均係基於概括之犯意反覆為之，應依連續犯之規定論以意圖營利聚眾賭博一
    罪，並依法加重其刑。爰審酌被告經營六合彩賭博，危害社會經濟秩序，敗壞社
    會善良風俗甚鉅，暨其犯罪之動機、目的、手段、經營規模、所得之利益及犯罪
    後之態度等一切情狀，量處如主文第一項所示之刑，並諭知罰金易服勞役之折算
    標準，以資懲儆。又本件因認被告經營賭博之情形未如起訴書所載之每月進出上
    億元之規模，是檢察官具體求處有期徒刑一年，即屬過重，併予指明。末查被告
    前未曾受有期徒刑以上刑之宣告，因一時失慮而罹刑章，事後已坦承犯行，頗具
    悔意，且於遭警查獲之前已然停止營業，經此刑之宣告後，應知警惕而無再犯之
    虞，本院因認暫不執行其刑為當，予以宣告緩刑五年，用啟自新，並觀後效。扣
    案如主文第二項所示物品均為被告所有供犯罪所用之物，並皆依刑法第三十八條
    第一項第二款之規定宣告沒收。
三、公訴意旨另認被告亦有從事業棒球賽之簽賭行為，惟查此部分業據被告否認在卷
    ，且僅有一紙內載「中華×５；義大利．．．」等語焉不詳文字之名片紙一張扣
    案可佐，縱認為上開紙片所載文字確係世界杯棒球簽賭單，亦難認定被告係供人
    簽賭場所之提供者，或主持賭局之人，此部分之犯罪事證顯有未足，然公訴意旨
    既認此部分亦係被告經營上開賭博行為之一部分，與前揭論罪科刑部分即存有連
    續犯之裁判上一罪關係，故不另為無罪判決之諭知。
據上論斷，應依刑事訴訟法第二百九十九條第一項前段、第三百條，刑法五十六條、
第二百六十六條第一項前段、第二百六十八條、第五十五條、第四十二條第二項、第
七十四條第一款、第三十八條第一項第二款，罰金罰鍰提高標準條例第一條前段、第
二條，判決如主文。
中      華      民      國      九十一      年      九      月    三    日
                              臺灣臺南地方法院刑事第六庭
                                    法  官   陳欽賢
右正本證明與原本無異。
如不服本判決，應於判決送達後十日內向本院提出上訴狀( 應附繕本 )。
                                    書記官   何小玉
中      華      民      國      九十一      年      九      月    六    日
附錄法條：
中華民國刑法第二百六十六條
  在公共場所或公眾得出入之場所賭博財物者，處一千元以下罰金。但以供人暫時娛
  樂之物為賭者，不在此限。
  當場賭博之器具與在賭檯或兌換籌碼處之財物，不問屬於犯人與否，沒收之。
中華民國刑法第二百六十八條
  意圖營利，供給賭博場所或聚眾賭博者，處三年以下有期徒刑，得併科三千元以下
  罰金。
